# 初始计量问题

提问人：wx_5e7dc5ecabdd 时间：2020-09-08 12:23:00
资产的初始计量，一般来说交易费用是要计入资产成本的，不计入资产成本都是由特殊的原因。
那么以公允价值计量且其变动计入当期损益的金融资产，交易费用不计入资产成本的原因是什么？翻了一下国际财务报告准则，也没有找到具体的原因。
可以理解为公允价值变动损益要反映例如：股票市价的波动吗？

回答人：chenyiwei
这种情况应该不是公允价值计量模式本身的原因，因为以公允价值计量且其变动计入其他综合收益的计量模式下，交易费用仍然是计入资产成本的。
主要原因是：以公允价值计量且其变动计入损益的资产多数是以交易性目的持有和管理，即主要用于短期获利用途，如用于短线交易的证券。在这种情况下，将交易费用计入损益一方面便于简化会计处理（因为短线交易，将交易费用是否计入资产成本对损益影响不大），另一方面可以提供更相关的信息，如一段时间内证券交易的净损益。